臺灣桃園地方法院小額民事判決
111年度壢小字第578號
原      告  陳柏勳  

被      告  黃運隆  
上列當事人間請求損害賠償(交通)事件，原告提起刑事附帶民事
訴訟，經本院刑事庭於民國110年10月28日以110年度壢交簡附民
字第208號裁定移送前來，本院於民國111年6月1日言詞辯論終結
，判決如下：
    主    文
一、被告應給付原告新臺幣（下同）6,650元，及自民國111年10
    月30日起至清償日止，按週年利率5%計算之利息。
二、訴訟費用1,000元由被告負擔。
三、本判決得假執行。
    理  由  要  領
一、按民事訴訟法第436條之8第1項規定：「關於請求給付金錢
    或其他代替物或有價證券之訴訟，其標的金額或價額在新台
    幣十萬元以下者，適用本章所定之小額程序。」同法第436
    條之18規定：「判決書得僅記載主文，就當事人有爭執事項
    ，於必要時得加記理由要領。」
二、原告主張
　　被告於109年11月28日0時9分許，駕駛車牌號碼0000-00號自
    小客貨車（下稱肇事車輛），沿桃園市中壢區中華路二段往
    中園路方向行駛，行經中華路二段與育樂路口時，因未禮讓
    直行車先行即左轉彎，適原告騎乘車牌號碼000-0000號普通
    重型機車（下稱系爭機車）沿中華路二段往普義路方向亦行
    經該處，原告為閃避肇事車輛而緊急煞車後人車倒地，並受
    有右肘挫傷併擦傷、右髖部擦傷之傷害。原告因而支出醫療
    費用1,150元及系爭機車維修費5,500元。爰依民法侵權行為
    之規定，提起本件訴訟等語。並聲明：被告應給付原告6,65
    0元，及自起訴狀繕本送達翌日起至清償日止，按週年利率5
     %計算之利息。
三、被告答辯
　　其沒有看到原告，是原告自己跌倒，其就本件事故並無過失
    等語。並聲明：原告之訴駁回。
四、是依上開說明，以下僅就被告是否應負損害賠償責任？記載
    理由要領如下：
（一）按民法第191條之2前段規定：「汽車、機車或其他非依軌
      道行駛之動力車輛，在使用中加損害於他人者，駕駛人應
      賠償因此所生之損害。」次按道路交通安全規則第102條
      第1項第7款規定：「轉彎車應讓直行車先行。」
（二）查肇事車輛於事故發生前沿中華路二段往中園路方向行駛
      ，至中華路二段與育樂路口中央時，系爭機車亦沿中華路
      二段往普義路方向行駛，接近中華路二段與育樂路口，且
      肇事車輛與系爭機車間並無障礙物；嗣肇事車輛未停等即
      左轉彎，而系爭機車隨即煞車後人車倒地等情，有監視器
      影像截圖在卷可參（見本院卷第27、28頁）。可知被告駕
      駛肇事車輛行經事故地點時，因未禮讓直行之系爭機車先
      行即逕行左轉彎，致系爭機車為閃避肇事車輛而緊急煞車
      後人車倒地，而肇生本件事故。
（三）而依當時天氣雨，夜間有照明，柏油路面濕潤無缺陷亦無
      障礙物，視距良好等一切情狀，有道路交通事故調查報告
      表（一）在卷足憑（見臺灣桃園地方檢察署110年度偵字
      第7855號卷第85頁），並無不能注意之情事。被告竟疏未
      注意而未禮讓系爭機車先行，足見被告具過失甚明，本院
      110年度壢交簡字第2096號刑事判決亦同此認定（見本院
      卷第4、5頁）。又被告上開過失行為與損害之發生兩者間
      並具相當因果關係，堪可認定。揆諸前揭規定，被告自應
      就原告所受之損害，負侵權行為之損害賠償責任。
五、綜上所述，原告依侵權行為之法律關係，請求被告給付6,65
    0元，及自110年10月30日（見附民卷第9頁）起至清償日止
    ，按週年利率5%計算之利息，為有理由，應予准許。
六、本件係依民事訴訟法第436條之8適用小額訴訟程序所為之判
    決，應就被告敗訴部分，依同法第436條之20規定，依職權
    宣告假執行。
七、本件事證已臻明確，兩造其餘主張陳述及所提之證據，經審
    酌均與本院前揭判斷無影響，毋庸一一論述，附此敘明。
八、訴訟費用負擔之依據：民事訴訟法第78條。並依職權確定訴
    訟費用額如主文第2項所示。
中　　華　　民　　國　　111 　年　　6 　　月　　17　　日
　　　　　　　　　　　　　中壢簡易庭 法　官 周仕弘
以上為正本係照原本作成。
如不服本判決，應於送達後20日內，向本院提出上訴狀並表明上
訴理由，如於本判決宣示後送達前提起上訴者，應於判決送達後
20日內補提上訴理由書（須附繕本）。
中　　華　　民　　國　　111 　年　　6 　　月　　17　　日
　　　　　　　　　　　　　　　　　　 書記官 巫嘉芸
附錄：
一、民事訴訟法第436條之24第2項：
　　對於小額程序之第一審裁判上訴或抗告，非以其違背法令為
    理由，不得為之。
二、民事訴訟法第436條之25：
　　上訴狀內應記載上訴理由，表明下列各款事項：
(一)原判決所違背之法令及其具體內容。
(二)依訴訟資料可認為原判決有違背法令之具體事實。